【裁判字號】    97,執消債更,37
【裁判日期】    980506
【裁判案由】    更生事件
【裁判全文】
臺灣屏東地方法院民事裁定          97年度執消債更字第37號
聲  請  人
即  債務人    甲○○
律      師    楊靖儀律師
債  權  人    台北富邦商業銀行股份有限公司
法定代理人    高朝陽
債  權  人    遠東國際商業銀行股份有限公司
法定代理人    洪信德
債  權  人    中國信託商業銀行股份有限公司
法定代理人    羅聯福
債  權  人    臺灣中小企業銀行股份有限公司
法定代理人    蘇金豐
代  理  人    丁○○
債  權  人    國泰世華商業銀行股份有限公司
法定代理人    汪國華
代  理  人    戊○○
              劉士銘
債  權  人    台新國際商業銀行股份有限公司
法定代理人    蔡孟
債  權  人    美商花旗銀行股份有限公司
法定代理人    利明
債  權  人    陽信商業銀行股份有限公司
法定代理人    陳勝宏
債  權  人    荷商荷蘭銀行股份有限公司
法定代理人    經天瑞
債  權  人    玉山商業銀行股份有限公司
法定代理人    黃永仁
代  理  人    邱建榮
債  權  人    日盛國際商業銀行股份有限公司
法定代理人    陳國和
債  權  人    元大商業銀行股份有限公司
法定代理人    顏慶章
代  理  人    乙○○
債  權  人    慶豐商業銀行股份有限公司
法定代理人    林明宏
債  權  人    大眾商業銀行股份有限公司
法定代理人    陳建平
代  理  人    丙○○
        主  文
債務人所提如附件一所示之更生方案應予認可。
債務人在未依更生條件全部履行完畢前，應受如附件二之生活限
制。
        理  由
一、按「法院得將更生方案之內容及債務人財產及收入狀況報告
    書通知債權人，命債權人於法院所定期間內以書面確答是否
    同意該方案，逾期不為確答，視為同意。同意及視為同意更
    生方案之已申報無擔保及無優先權債權人過半數，且其所代
    表之債權額，逾已申報無擔保及無優先權總債權額之二分之
    一時，視為債權人會議可決更生方案。」，另按「更生方案
    未依前二條規定可決時，除有第六十四條規定之情形外，法
    院應以裁定開始清算程序」，再按「按債務人有薪資、執行
    業務所得或其他固定收入，法院認更生方案之條件公允者，
    得不經債權人會議可決，逕依債務人之聲請或依職權以裁定
    認可更生方案」消費者債務清理條例 (下稱本條例)第60 條
    第1、2 項、第61條及第64條第1 項分別定有明文。
二、查本件債務人聲請更生，前經本院97年度消債更字第55號裁
    定開始更生程序在案，有上開裁定乙份在卷可參，而其所提
    如附件一所示之更生方案，經本院於98年3 月18日以屏院惠
    民執宙字第97執消債更37號函債權人表示意見而未可決，又
    債務人目前任職於誠揚記帳士事務所確有薪資、執行業務所
    得或其他固定收入等情，亦有薪資明細表在卷足憑。再觀諸
    債務人所提如附件一所示之更生方案，其條件為：以每月為
    一期，每期清償額為新台幣（下同）9,000 元，分8 年、96
    期清償，總清償金額為864,000 元，另參卷附之財產及收入
    狀況報告書債務人所列之每月生活必要費用為5,515 元 (
    不含房屋貨款)， 扶養費每月支出6,417 元（曾于庭民國90
    年12月30日生、曾冠銘民國83年12月28日生，有戶籍謄本為
    證），合計每月必要生活費用及扶養費為11,932元，並無超
    過其所居住之台灣省屏東縣依內政部社會司所公佈之98年度
    最低生活費之9, 829元加上財政部公告98年度扶養親屬免稅
    額每人每月6, 833元之額度，且債務人自承其夫曾志成擔任
    軍職，全家均居住於其夫名義下之房屋等情，亦有本院職權
    調取之96年稅務電子閘門財產所得調件明細表及戶籍謄本在
    卷足憑，則債務人於98年4 月24日之陳報狀中將此房貸支出
    惕除於個人生活費支出，亦屬合理。因此債務人於每月薪資
    收入扣除上開必要生活費用後，已將剩餘之全數償還予各債
    權人，顯已盡力，應足認債務人所提上開更生方案當屬公允
    、適當及可行。至於清償成數過低、年紀尚輕及債務人應與
    債權人二度協商等債權人意見，非認可更生方案之唯一標準
    ，倘審酌債務人收支狀況確已盡償債能力，實無由不予債務
    人更生之機會，併此敘明。
三、再查，(1)債務人於七年內並無曾依破產法或本條例規定受免
    責之情形，有本院查詢表乙紙附卷可稽；且(2)債務人除有
    2005年份、牌照號碼為9757-MH 之國瑞牌汽車一輛外，並無
    其他財產，亦有本院職權調取之96年稅務電子閘門財產所得
    調件明細表在卷足憑，而債務人清償總額已達864,000 元，
    足認債務人之更生方案對於清算價值維持原則並無違背，其
    無擔保及無優先權債權受償總額，顯已高於法院裁定開始更
    生程序時，依清算程序所得受償之總額；另查(3)債務人於95
    年所得額為304,438 元、96年所得額為270,240 元，97年所
    得額為261,100 元，債務人清償總額顯已逾其更生裁定前二
    年之全部所得，亦有債務人之財產及收入狀況報告書、本院
    依職權調取之96年稅務電子閘門財產所得調件明細表及97
    年各類所得扣繳暨免扣繳憑單及薪資明細表在卷足憑，是債
    務人之更生方案對於本條例第64條第2 項第4 款之可處分所
    得基準亦無違背，(4)又查債務人無違反本條例第63條第1 項
    各款之事由存在，綜上，債務人上開更生方案並無本條例第
    64條第2 項所定不應認可之消極事由存在。
四、據上，本件債務人有薪資之固定收入，且其所提更生方案核
    屬公允、適當、可行，又無同條例第64條第2 項之消極事由
    存在，故不經債權人會議之可決，予以認可該更生方案，另
    依同條例第62條第2 項規定，就債務人在未依更生條件全部
    履行完畢前之生活程度，裁定相當之限制，爰裁定如主文。
中    華    民    國    98    年    5     月    6     日
                            司法事務官  王佑如
上為正本係照原本作成
如不服本裁定，應於裁定送達後10日內，以書狀向本院司法事務
官提出異議。
中    華    民    國    98    年    5     月    8     日
                            法院書記官  徐建功

司法院資訊處製作；財團法人民間司法改革基金會備份。
